---
title: "Jardins partagés du Sappey-en-Chartreuse"
subtitle: "Proposition de découpage et de procédure d'attribution pour la partie Jacobine"
author: "Florent Chuffart"
date: "`r Sys.Date()`"
output: 
  rmarkdown::html_document:
    toc: true
    toc_float: true
    toc_depth: 3
    number_sections: true
---

```{r echo=FALSE, eval=TRUE}
knitr::opts_chunk$set(collapse=TRUE, comment = "#>", fig.width=12, fig.height=6, eval=TRUE, echo=FALSE, results="hide", dpi=75)
source("common.R")
```

# Contexte 

La demande actuelle concerne :

- 7 jardins de $40 m^2$
- 1 jardin de $20 m^2$

https://docs.google.com/spreadsheets/d/1kDXlkvYDT_p9_fCNcDULIYeUuu995vKfffO6g4p-XDw/edit#gid=0

# Attribution

Proposition de procédure d’attribution :

1. Choix d’un des découpages (découpage 1 ou 2), 1 voix par jardin.
2. Attribution par tirage au sort pour les jardins de même surface
3. Echange consenti entre les protagonistes
4. Attribution finale

# Découpages

Les cercles sont centrés sur le pied SUD-EST du banc en place

Globalement, le pourtour exterieur de la zone est légèrement deversant, em particulier la partie SUD du cercle

Le parcelles proposées font 40 et 20$m^2$


## Découpage 1
```{r}
source("jaco_bg.R")
# frame
parc( -5, -9.5, 10, 4, col="lightgreen")
parc(-11, -5, 10, 4, col="lightgreen")
parc(  1, -5, 10, 4, col="lightgreen")
parc(-14,  1.5,  8, 5, col="lightgreen")
parc(5.5,  1.5,  8, 5, col="lightgreen")
parc(6.5,  8,  8, 5, col="lightgreen")
parc(9.5,  17.5,  5, 8, col="lightgreen")
parc(9.5,  23,  5, 4, col="lightgreen")
```

## Découpage 2
```{r}
source("jaco_bg.R")
# frame
parc( -5, -5, 5, 8, col="lightgreen")
parc(-11, -5, 5, 4, col="lightgreen")
parc(-14,  1.5,  8, 5, col="lightgreen")
# parc(  7, -5.2, 4, 5, col="lightgreen")
parc(  2, -5.5, 8, 5, col="lightgreen")
parc(  6,  0.8,  8, 5, col="lightgreen")
parc(  7.8,  7.8,  6.7, 6, col="lightgreen")
parc(  8.5,  15.5,  6, 6.7, col="lightgreen")
parc(  9.5,  24.5,  5, 8, col="lightgreen")
# parc(  9.5,  24,  5, 4, col="lightgreen")

# parc(  7, -4, 6, 8, col="lightgreen")
# polygon(
#   c( 7,13, 13,   9,   7),
#   c(-3,-3, -7, -11, -11),
#   col="lightgreen",
#   border=0
# )

```

